【裁判字號】    97,抗,419
【裁判日期】    971224
【裁判案由】    本票裁定
【裁判全文】
臺灣臺中地方法院民事裁定               97年度抗字第419號
抗  告  人  甲○○
                        號8樓.
相  對  人  遠東國際商業銀行股份有限公司
法定代理人  乙○○
上列當事人間聲請本票准許強制執行事件，抗告人對於民國97年
10月29日本院簡易庭所為97年度司票字第9588號裁定提起抗告，
本院合議庭裁定如下：
    主    文
抗告駁回。
抗告程序費用新臺幣壹仟元由抗告人負擔。
    理    由
一、按執票人向本票發票人行使追索權時，得聲請法院裁定後強
    制執行，票據法第123條定有明文。又本票執票人，依票據
    法第123條規定，聲請法院裁定許可對發票人強制執行，係
    屬非訟事件，此項聲請之裁定，及抗告法院之裁定，僅依非
    訟事件程序，以審查強制執行許可與否，並無確定實體上法
    律關係存否之效力，法院僅就本票形式上之要件是否具備予
    以審查，即為已足，如發票人就票據債務之存否有爭執時，
    應由發票人提起確認之訴，以資解決，最高法院56年台抗字
    第714號判例及57年台抗字第76號判例可資參照。
二、本件相對人主張：其執有抗告人與邵晶瀅等人於民國93年11
    月16日共同簽發如原裁定所示之本票1紙（下稱系爭本票）
    ，並免除作成拒絕證書，詎屆期提示未獲付款，爰依票據法
    第123條規定聲請裁定許可強制執行等情，已據相對人提出
    本票1紙為證。而原裁定就該紙本票之形式要件為審查後，
    認為其應記載事項均已具備，因而予以准許，即無不合。
三、抗告意旨略以：邵晶瀅前向相對人借款時，除簽發系爭本票
    外，亦提供坐落於台中縣清水鎮之土地及房屋設定抵押權擔
    保該債務，且事後抗告人與邵晶瀅已離婚，而抗告人目前經
    商不善，亦無力清償，則相對人應先強制執行前開擔保之不
    動產，如有不足，始聲請系爭本票准予強制執行等語。惟查
    ，抗告人前開主張之情節，核屬實體上之爭執事項，此應由
    抗告人另行提起訴訟資以解決，非本件非訟事件得為審究，
    故仍應為准許強制執行之裁定。從而本件抗告為無理由，應
    予駁回。
四、據上論結，本件抗告為無理由，依非訟事件法第46條、第21
    條第2項、第24條第1項、民事訴訟法第495條之1第1項、第4
    49條第1項、第78條，裁定如主文。
中    華    民    國    97    年    12    月    24    日
                  民事第二庭    審判長法  官  許秀芬
                                      法  官  涂秀玲
                                      法  官  楊國精
上為正本係照原本作成。
如不服本裁定，得依非訟事件法第45條第3、4項規定，以適用法
規顯有錯誤為理由，於收受本裁定正本送達後10日內，向本院提
出再抗告狀，（須附繕本一份及繳納再抗告裁判費新台幣1,000
元），經本院許可後始可再抗告。
中    華    民    國    97    年    12    月    24    日
                                      書記官


司法院資訊處製作；財團法人民間司法改革基金會備份。
